臺灣高雄地方法院小額民事判決
111年度雄小字第2537號
原      告  富邦產物保險股份有限公司

法定代理人  賴榮崇  
訴訟代理人  陳宏政  
被      告  何承恩  


上列當事人間損害賠償事件，本院於民國111 年11月17日言詞辯
論終結，判決如下：
    主    文
被告應給付原告新臺幣陸萬陸仟伍佰貳拾元，及自民國一一一年
九月十六日起至清償日止，按週年利率百分之五計算之利息。
原告其餘之訴駁回。
訴訟費用新臺幣壹仟元由被告負擔。
本判決第一項得假執行，但被告以新臺幣陸萬陸仟伍佰貳拾元供
擔保後免為假執行。
    事實及理由
原告主張被告於民國109 年9 月2 日10時4 分許，駕駛車牌號碼
0000-00 號自用小客車行經高雄市○○區○○○路000 號房屋前道路
時，因未注意車前狀況及兩車並行之間隔，而與由其承保、訴外
人陳盈臻駕駛自己所有之車牌號碼000-0000號自用小客車（下稱
系爭車輛）發生碰撞（下稱系爭交通事故），致系爭車輛受有損
害，其已依保險契約賠付陳盈臻系爭車輛車體損害新臺幣（下同
）94,776元，為此，爰依民法第191 條之2 、第196 條及保險法
第53條之規定提起本訴之事實，業據其提出系爭車輛行照、估價
單、統一發票及汽（機）車險理賠申請書等件為證，並有現場圖
、現場照片、A3類道路交通事故調查紀錄表及初步分析研判表等
證在卷可稽，而被告經合法通知則未到庭爭執，亦未提出書狀作
何答辯或陳述，經本院調查前揭證據資料後，堪認原告之主張為
真實且有理由，被告對系爭交通事故之發生為有過失，應負損害
賠償之責。又系爭車輛係於107 年2 月出廠（行車執照僅記載出
廠年月，依法推定為該月15日出廠），迄至損害發生日即109 年
9 月2 日使用約2 年7 個月（固定資產提列折舊採用平均法者，
使用期間不滿1 月者，以月計），其修復零件費用65,626元以平
均法計算折舊後僅餘殘價約37,370元，再加計工資29,150元，合
計66,520元，即為原告得代位請求修復系爭車輛費用之損害賠償
債權總額。從而，原告請求被告給付66,520元，及自起訴狀繕本
送達（於111 年9 月5 日寄存）翌日即111 年9 月16日起算之法
定遲延利息為有理由，應予准許，逾此部分則屬無據，應予駁回
，爰判決如主文。又本件係適用小額程序為被告敗訴之判決，依
民事訴訟法第436 條之20規定，依職權宣告假執行。並依同法第
436 條之23準用同法第436 條第2 項，適用同法第392 條第2 項
規定，依職權宣告被告預供擔保，得免為假執行。
中　　華　　民　　國　　111 　年　　11　　月　　30　　日
                 高雄簡易庭  法      官  謝宗翰
以上正本係照原本作成。
民事訴訟法第436條之24第2項：對於本判決之上訴，非以違背法
令為理由，不得為之。
如對本判決上訴，須於判決送達後20日內向本院提出上訴狀，並
須表明原判決所違背之法令及其具體內容與依訴訟資料可認為原
判決有違背法令之具體事實之上訴理由。（均須按他造當事人之
人數附繕本）。
中　　華　　民　　國　　111 　年　　11　　月　　30　　日
                              書  記  官  許弘杰